【裁判字號】    98,易,94
【裁判日期】    980722
【裁判案由】    竊盜
【裁判全文】
臺灣嘉義地方法院刑事判決                98年度易字第94號
公  訴  人  臺灣嘉義地方法院檢察署檢察官
被      告  乙○○
                    號
上列被告因竊盜案件，經檢察官提起公訴（98年度偵字第1031號
），被告於準備程序中就被訴事實為有罪之陳述，本院裁定改依
簡式審判程序審理，判決如下：
    主  文
乙○○犯竊盜罪，累犯，處有期徒刑月，如易科罰金，以新臺
幣壹仟元折算壹日；又犯竊盜罪，累犯，處有期徒刑伍月，如易
科罰金，以新臺幣壹仟元折算壹日。應執行有期徒刑陸月，如易
科罰金，以新臺幣壹仟元折算壹日。
    犯 罪 事 實
一、乙○○前因竊盜案件，經臺灣高雄地方法院於民國96年12月
    5日，以96年度易字第2943號判決判處有期徒刑3月，減為有
    期徒刑1月又15日，如易科罰金，以新臺幣（下同）1,000元
    折算1日確定，於97年6月28日縮刑期滿執行完畢，詎仍不知
    悔改，意圖為自己不法所有，基於竊盜之各別犯意，分別為
    以下犯行：
(一)於97年12月14日上午10時許之日間，見嘉義市○○路38號丙
    ○所經營之公司，無人在內且大門未上鎖，開啟大門進入（
    無故侵入建築物部分未據告訴），徒手竊取丙○所有置於神
    像脖子上之金牌5面得手，並於同日將金牌出賣予不知情之
    莊美鶯。
(二)再另行起意，於97年12月22日（起訴書誤載為24日）上午7
    時許，見嘉義市○○路65號甲○○住處大門未上鎖，自大門
    進入（無故侵入住宅部分未據告訴），徒手竊取甲○○所有
    置於神像脖子上之金牌3面得手，旋即將金牌出賣予不知情
    之李翠滿，嗣經甲○○報警，調閱監視器畫面，經警於97年
    12月24日上午10時40分許傳訊乙○○到案而查獲，乙○○並
    於警方尚未發覺犯罪事實一(一)之竊盜犯行前，主動告知上情
    ，表示願接受裁判而自首。
二、案經嘉義市政府警察局第一分局報告臺灣嘉義地方法院檢察
    署檢察官偵查起訴。
    理  由
壹、程序事項
    按除簡式審判程序及簡易程序及第376條第1款、第2款所列
    之罪之案件外，第一審應行合議審判，又除被告所犯為死刑
    、無期徒刑、最輕本刑為3年以上有期徒刑之罪或高等法院
    管轄第一審案件者外，於刑事訴訟法第273條第1項程序進行
    中，被告先就被訴事實為有罪之陳述時，審判長得告知被告
    簡式審判程序之旨，並聽取當事人、代理人、辯護人及輔佐
    人之意見後，裁定進行簡式審判程序，刑事訴訟法第284條
    之1、第273之1條第1項分別定有明文。查本件被告乙○○所
    犯係屬刑事訴訟法第376條第2款所列之罪，依法獨任進行審
    理程序，又被告於本院行準備程序時就被訴事實為有罪之陳
    述，依前揭規定，經聽取當事人之意見後，裁定改行簡式審
    判程序。另簡式審判程序之證據調查，依刑事訴訟法第273
    條之2規定，不適用證據提示、交互詰問及傳聞法則有關證
    據能力限制等規定，是卷內所列之各項證據，自得作為證據
    ，合先敘明。
貳、實體事項
一、前揭犯罪事實，業據被告於警詢、偵查中及本院準備程序、
    審理時迭次坦承不諱（見警卷1至4頁；偵查卷第11頁；本院
    卷第94、97頁），核與證人即被害人丙○、甲○○、證人莊
    美鶯、李翠滿於警詢證述之情節相符（見警卷第6至13頁）
    ，並有被害報告、金飾來源證明書各2份、監視錄影翻拍照
    片6張、現場照片7張附卷可稽（見警卷第15至22頁），均堪
    為補強證據，足以擔保被告前述任意性自白與事實相符。綜
    上所述，本件事證明確，被告犯行洵堪認定，應依法論科。
二、核被告所為，係犯刑法第320條第1項之竊盜罪，所犯上開2
    罪，犯意各別，侵害不同被害人之財產法益，行為互異，應
    分論併罰。又被告前因竊盜案件，經法院判處罪刑確定，並
    於97年6月28日縮刑期滿執行完畢，詳如犯罪事實欄所載，
    此有臺灣高等法院被告前案紀錄表1份在卷為按，其於受徒
    刑之執行完畢，5年以內故意再犯本件有期徒刑以上之2罪，
    為累犯，分別應依刑法第47條第1項規定，加重其刑。再者
    ，被告於97年12月24日上午10時40分許經傳訊到案，在嘉義
    市政府警察局第一分局八掌派出所警員詢問時，於有偵查犯
    罪權限之人未發覺前，主動坦承犯罪事實一(一)之竊盜犯行，
    表示願接受裁判，並帶同警方至竊盜地點指認，警方並依其
    供述，通知尚未發現失竊情事之被害人丙○到派出所製作筆
    錄，此有前揭被告、丙○之警詢筆錄及現場照片5張存卷足
    憑（見警卷第3、9、19頁），與自首之要件相符，即犯罪事
    實一(一)之犯行，依刑法第62條前段之規定，減輕其刑，並依
    法先加重其刑後減輕之。爰審酌被告國中畢業之智識程度，
    正值青壯，不思以己力賺取所需，竟為私利，見他人財物即
    起意行竊，缺乏尊重他人財產權之觀念，且前已有竊盜案件
    紀錄，此有上開前案紀錄表乙份附卷供佐，未見遷善，復將
    竊得財物變賣得款花用殆盡，迄未賠償被害人等之損失，然
    衡被告犯後坦承犯行，本件竊盜物品之價值，行竊之手段、
    方式、自承從事鐵工工作等一切情狀，依犯罪事實一(一)、(二)
    依序分別量處如主文所示之刑，並各諭知易科罰金折算標準
    ，另定其應執行之刑及諭知易科罰金折算標準，以示懲儆。
據上論斷，應刑事訴訟法284條之1、第273條之1第1項、第299條
第1項前段、刑法第320條第1項、第47條第1項、第62條前段、第
41條第1項前段、第51條第5款，判決如主文。
本案經檢察官陳昱奉到庭執行職務。
中    華    民    國    98    年    7    月     22    日
                  刑事第二庭    法  官  林青怡
以上正本證明與原本無異。
如不服本判決應於收受判決後10日內向本院提出上訴書狀，並應
敘述具體理由；其未敘述上訴理由者，應於上訴期間屆滿後20日
內向本院補提理由書（均須按他造當事人之人數附繕本）「切勿
逕送上級法院」。告訴人或被害人如對於本判決不服者，應具備
理由請求檢察官上訴，其上訴期間之計算係以檢察官收受判決正
本之日期為準。
中    華    民    國    98    年    7    月     22    日
                                書記官  李佳惠
附錄論罪科刑法條
刑法第320條
意圖為自己或第三人不法之所有，而竊取他人之動產者，為竊盜
罪，處 5 年以下有期徒刑、拘役或 5 百元以下罰金。
意圖為自己或第三人不法之利益，而竊佔他人之不動產者，依前
項之規定處斷。
前二項之未遂犯罰之。


司法院資訊處製作；財團法人民間司法改革基金會備份。
